臺灣高雄地方法院民事判決
111年度鳳小字第710號
原      告  新光產物保險股份有限公司

法定代理人  吳昕紘  
訴訟代理人  方柏權  
被      告  陳振升  

上列當事人間請求侵權行為損害賠償(交通)事件，本院於民國11
1年9月7日言詞辯論終結，判決如下：
    主      文
被告應給付原告新臺幣陸仟柒佰貳拾肆元，及自民國一一一年八
月二十五日起至清償日止，按週年利率百分之五計算之利息。
原吿其餘之訴駁回。
訴訟費用新臺幣壹仟元由被告負擔。
本判決第一項得假執行。但被告以新臺幣陸仟柒佰貳拾肆元為原
告預供擔保，得免為假執行。
    事實及理由
一、按因侵權行為涉訟者，得由行為地之法院管轄，民事訴訟法
    第15條第1項定有明文。查本件被告住所地雖非本院管轄，
    惟本件侵權行為地為高雄市鳳山區，本院自有管轄權，合先
    敘明。
二、被告經合法通知，無正當理由未於言詞辯論期日到場，核無
    民事訴訟法第386條各款所列情形，爰依原告聲請，由其一
    造辯論而為判決。
三、原告主張：被告於民國110年9月25日16時40分許，駕駛車牌
    號碼000-0000號自用小客車，行經高雄市○○區○○路000號前
    側附近時，因未與前車保持可隨時煞停之距離，致追撞前方
    由原告承保、被保險人洪靜雯所有並由其駕駛之車牌號碼00
    0-0000號自用小客車（下稱系爭車輛），造成系爭車輛車尾
    受損，送廠維修支出修復費用新臺幣（下同）7,165元（零
    件費用4,540元、工資2,625元），原吿已依保險契約賠付洪
    靜雯，並依保險法第53條規定取得代位權，原告自得代位向
    被告請求賠償，爰依侵權行為及保險代位之法律關係提起本
    件訴訟，並聲明：被告應給付原告7,165元，及自起訴狀繕
    本送達翌日起至清償日止，按週年利率5％計算之利息。
四、被告受合法通知，未於言詞辯論期日到場，亦未提出書狀做
    任何聲明或陳述。
五、本院得心證之理由：
  ㈠按汽車、機車或其他非依軌道行駛之動力車輛，在使用中加
    損害於他人者，駕駛人應賠償因此所生之損害；被保險人因
    保險人應負保險責任之損失發生，而對於第三人有損失賠償
    請求權者，保險人得於給付賠償金額後，代位行使被保險人
    對於第三人之請求權，民法第191條之2前段及保險法第53條
    第1項前段分別定有明文。查原告主張之事實，業據其提出
    承保資料、系爭車輛行車執照、高雄市政府警察局道路交通
    事故當事人登記聯單、道路交通事故現場圖、估價單、電子
    發票、系爭車輛車損照片、賠款明細等件為證（本院卷第13
    至27頁），並有本院職權調取之本件事故初步分析研判表、
    道路交通事故調查紀錄表、現場圖、現場照片等附卷可稽（
    本院卷第41至72頁）。而被告就原告主張之事實，已於相當
    時期受合法通知，其於言詞辯論期日未到場爭執，亦未提出
    書狀作有利於己之聲明或陳述以供本院審酌，是本件依調查
    證據之結果，認原告主張之事實堪信為真實。是以，原告既
    已依保險契約給付被保險人系爭車輛修復費用，自得依上開
    法律規定代位行使對被告之損害賠償請求權。
  ㈡次按負損害賠償責任者，除法律另有規定或契約另有訂定外
    ，應回復他方損害發生前之原狀，前項情形，債權人得請求
    支付回復原狀所必要之費用，以代回復原狀，民法第213條
    第1項、第3項分別定有明文。又債權人所得請求者既為回復
    原狀之必要費用，倘以維修費用為估定其回復原狀費用之標
    準，則修理材料以新品換舊品時，即應予折舊（最高法院77
    年5月17日77年度第9次民事庭會議決議參照）。而關於固定
    資產折舊率又可分為平均法及定率遞減法。所謂平均法係以
    固定資產成本減除殘價後之餘額，按固定資產耐用年數表規
    定之耐用年數平均分攤，計算其每期折舊額，定率遞減法係
    以固定資產每期減除該期折舊額之餘額順序作為各次期計算
    折舊之基數，而以一定比率計算其折舊額。是依損害賠償之
    目的在於填補被害人實際損害之目的而言，應採用平均法計
    算折舊，較為公允。查原告業已賠付系爭車輛修復費用7,16
    5元，其中零件費用4,540元、工資2,625元，此費用維修之
    項目核與系爭車輛因本件事故造成之車損部位相符，有前開
    系爭車輛車損照片、估價單可稽，堪認均屬修復所必要。而
    系爭車輛係110年3月出廠（本院卷第15頁），迄本件事故11
    0年9月25日發生時，已使用7個月（不滿1個月者以1月計）
    ，依行政院所頒固定資產耐用年數表及固定資產折舊率表，
    自用小客車之耐用年數為5年，則零件扣除折舊後之修復費
    用估定為4,099元【計算方式：1.殘價＝取得成本÷( 耐用年
    數＋1)即4,540÷(5+1)≒757（小數點以下四捨五入）；2.折舊
    額 ＝(取得成本－殘價)×1/（耐用年數）×（使用年數）即(4,
    540－757) ×1/5×（0+7/12）≒441（小數點以下四捨五入）；
    3.扣除折舊後價值＝（新品取得成本－折舊額）即4,540－441＝
    4,099】，加計無庸計算折舊之工資2,625元，共計6,724元
    。原告得代位請求被告賠償之金額為6,724元。
　㈢復按遲延之債務，以支付金錢為標的者，債權人得請求依法
    定利率計算之遲延利息；應付利息之債務，其利率未經約定
    ，亦無法律可據者，週年利率為5％；給付無確定期限者，債
    務人於債權人得請求給付時，經其催告而未為給付，自受催
    告時起，負遲延責任。其經債權人起訴而送達訴狀，與催告
    有同一之效力，民法第203條、第233條第1項前段、第229條
    第2項亦分別定有明文。查本件給付無確定期限，原告起訴
    狀繕本於111年8月4日公告公示送達（本院卷第91頁），經2
    0日即111年8月24日發生催告之效力。準此，原告請求被告
    給付6,724元，及自起訴狀繕本送達翌日即111年8月25日起
    至清償日止，按週年利率5％計算之利息，於法並無不合，應
    予准許。
六、綜上所述，原告依據侵權行為及保險代位之法律關係，請求
    被告給付6,724元，及自111年8月25日起至清償日止，按週
    年利率5％計算之利息，為有理由，應予准許，逾此範圍之部
    分，為無理由，應予駁回。
七、本件係就民事訴訟法第436條之8適用小額訴訟程序所為被告
    敗訴之判決，依同法第436條之20規定，應依職權宣告假執
    行，並依同法第436條之23準用第436條第2項，適用同法第3
    92條第2項規定，依職權宣告被告如預供擔保，得免為假執
    行。
八、又本件應適用小額訴訟程序，依民事訴訟法第436條之19第1
    項規定，法院為訴訟費用之裁判時，併確定訴訟費用額為1,
    000元。另原告之訴雖一部有理由、一部無理由，然因原告
    確有提起本件訴訟必要，且起訴後應徵之裁判費至少為1,00
    0元（民事訴訟法第77條之13規定參照），是本院認應依民
    事訴訟法第79條規定，酌量情形由被告全部負擔。
中　　華　　民　　國　　111 　年　　9 　　月　　21　　日
                   鳳山簡易庭  法  官  楊儭華
訴訟費用計算式：
裁判費(新臺幣)   1,000元
合計             1,000元
上為正本證明與原本無異。
民事訴訟法第436條之24第2項：對於本判決之上訴，非以違背法
令為理由，不得為之。
如對本判決上訴，須於判決送達後20日內向本院提出上訴狀，並
須表明原判決所違背之法令及其具體內容與依訴訟資料可認為原
判決有違背法令之具體事實之上訴理由。（均須按他造當事人之
人數附繕本）。
中　　華　　民　　國　　111 　年　　9 　　月　　21　　日
                               書記官  李冠毅